# 大股东贷款的列报

提问人：tony868lamy 时间：2010-06-15 16:21:26
大股东贷款： （ 1 ）不计息； （ 2 ）无偿还期限（或计划）；
财务问题：（中方企业会计准则）
1 、作为流动负债还是非流动负债列报？ 2 、根据其款项性质，如贷款不计息且短期内无偿还计划是否应当作为股东权益列报？

回答人：chenyiwei
回复 楼主 tony868lamy 的帖子 1 、首先需要明确的问题是负债还是权益。如果签订的是借款合同，则子公司在法律上有偿还该笔借款的义务。即使目前没有偿还计划，并不代表该偿还义务已经解除。除非大股东已经明确放弃债权，或者根据当初的协议条款，子公司在持续经营条件下的任何情况下都不会实际发生还款义务，否则仍应作为负债列报。 2 、第二个问题是作为流动负债还是非流动负债的问题。根据《企业会计准则第 30 号——财务报表列报》第十五条规定，负债满足下列条件之一的，应当归类为流动负债：
（一）预计在一个正常营业周期中清偿。 （二）主要为交易目的而持有。 （三）自资产负债表日起一年内到期应予以清偿。
（四）企业无权自主地将清偿推迟至资产负债表日后一年以上。 因此，近期内有无偿还计划并不是流动／非流动划分的关键。关键主要看根据借款合同的条款，作为债务人的子公司是否有权单方面地决定或推迟还款时间，或者作为债权人的母公司是否有权随时要求偿还。